# 关于存货报损的问题

提问人：wx_5a52c335e8e3 时间：2018-04-26 11:24:47
请教版主及各位：我司客户定制了一批产品，后来因为对方的问题，这批货对方不要了，但是对方按售价把这批货的损失也补给我司了，那么我司对这批货的处理是按视同销售还是报废处理呢？如果报废的话，账务上要怎么处理呢？（对方和我司签订了协议，放弃这批货的所有权了）

回答人：chenyiwei
如果产品的制造过程已经完成，则可以理解为你公司按合同原价将商品销售给该客户，至于客户在收到货物后如何处置，那是该客户自己的问题。所以还是可以作为正常销售处理的，当然，后附的凭据可能有所不同。

提问人：1091 时间：2018-05-09 16:04:06
请问陈版，如果理解成客户违约，给付的赔偿金，计入营业外收入，是否可行？

回答人：chenyiwei
不建议，对本企业的影响与正常实现销售相同。